【裁判字號】    99,上訴,2013
【裁判日期】    990930
【裁判案由】    毒品危害防制條例
【裁判全文】
臺灣高等法院刑事判決                99年度上訴字第2013號
上  訴  人  臺灣桃園地方法院檢察署檢察官
上  訴  人
即  被  告  乙○○
選任辯護人  余西鈞律師
上列上訴人等因被告違反毒品危害防制條例案件，不服臺灣桃園
地方法院99年度訴字第68號，中華民國99年4 月14日第一審判決
（起訴案號：臺灣桃園地方法院檢察署98年度偵字第20833 號）
，提起上訴，本院判決如下：
    主  文
原判決撤銷。
乙○○販賣第三級毒品，處有期徒刑貳年陸月；扣案第三級毒品
愷他命壹拾玖包（驗餘淨重捌點陸肆貳公克）均沒收；未扣案
販賣毒品所得新臺幣壹仟元沒收之，如全部或一部不能沒收時，
以其財產抵償之。又販賣第三級毒品，未遂，處有期徒刑壹年肆
月，扣案第三級毒品愷他命壹拾玖包（驗餘淨重捌點陸肆貳公
克）均沒收。應執行有期徒刑年陸月；扣案第三級毒品愷他命
壹拾玖包（驗餘淨重捌點陸肆貳公克）均沒收；未扣案販賣毒
品所得新臺幣壹仟元沒收之，如全部或一部不能沒收時，以其財
產抵償之。
    事  實
一、乙○○明知毒品危害防制條例第2 條第2項第3款所列第三級
    毒品愷他命（下簡稱愷他命）不得販賣，竟意圖營利，先於
    不詳時間、地點，向真實姓名年籍不詳、綽號「小黑」之男
    子以新臺幣（下同）7,000 元之價格販入愷他命40包後，接
    續於民國98年9 月中旬間某日，以0000000000門號之行動電
    話與綽號「小依」之成年女子（真實姓名詳卷，下稱甲 ○）
    聯絡後，首次以1,000元之價格，在桃園市○○路299號之「
    I DO頂級汽車旅館」一次賣出其中愷他命3 包予甲○。嗣甲○
    於98年9 月24日晚上10時30分許，在桃園縣桃園市○○路○
    段附近某處為警查獲其施用愷他命之犯行後，甲 ○經警授意
    撥打0000000000號行動電話行動電話聯絡乙○○，佯稱欲購
    買毒品，乙○○即基於另賣出愷他命以營利之犯意而應允之
    ，並依約於98年9月25日凌晨1時30分許，攜帶販入後尚未賣
    出之愷他命19包（每包含袋毛重均為0.7 公克，共重13.3公
    克，驗餘淨重8.6423 公克）在桃園市○○路889號「武陵高
    中」等候甲 ○，惟未及為毒品之交付，即為警查獲，並扣得
    上開愷他命19包。
二、案經桃園縣政府警察局桃園分局報請臺灣桃園地方法院檢察
    署檢察官偵查起訴。
      理  由
壹、程序方面：
一、被告乙○○暨其辯護人對被告遭查獲之過程，固於本院99年
    2 月11日準備程序及99年4 月2 日本院最後一次審理程序中
    辯稱：98年9 月25日警方自被告身上扣得之愷他命19包，乃
    係警方唆使證人甲 ○使原無犯罪意思之被告，受設計誘陷而
    販賣予甲 ○而不遂，致有「陷害教唆」之情，而認此部分之
    證據資料無證據能力，惟查，司法警察機關對於偵辦販毒等
    重大危害社會治安、且又屬難以偵查之案件，常使用誘捕方
    式辦案；此等辦案方式在不違反人身自由之不可受侵犯之憲
    法基本人權之保障下，非不得以為之，所蒐集而來之證據資
    料，亦非不得顯現於公判庭，採為法院論罪科刑之依據。惟
    此種誘捕方式之辦案可區分為兩種，一為「創造犯意型誘捕
    」，一為「提供機會型誘捕」。前者，又稱為「陷害教唆」
    ，係指行為人原無犯罪意思，因受他人（如便衣警察）之引
    誘，始生犯意，進而著手實行犯罪構成要件行為而言，此種
    情形所取得之證據，因違反正當法定程序，且逾越偵查犯罪
    之必要程度，其因此所取得之證據資料，應無證據能力。後
    者，又稱為機會教唆，係指行為人原本即有犯罪之意思，其
    從事犯罪構成要件行為之犯意，並非他人所創造，司法警察
    僅係利用機會加以誘捕，此種情形之犯罪行為人本具有販賣
    毒品之犯意，初非警察人員所造意，司法警察僅係運用設計
    引誘之技巧，使其暴露犯罪事證而加以逮捕偵辦，並未違反
    憲法對於基本人權之保障，且於公共利益之維護有其必要性
    ，故依此所得之證據，則有證據能力，自得採為法院論罪科
    刑之依據（最高法院97年度台上字第5667號判決意旨參照）
    。本件被告為警查獲過程，係證人甲○於98年9月24日為警查
    其施用愷他命後，證人甲 ○供出伊所施用之愷他命係向被告
    乙○○購買，且都是由伊撥打被告乙○○所持有之門號0000
    000000號手機與之聯絡，最近購買日期是9 月16日或17日的
    下午，在桃園市○○路上的「I DO車旅館」為之；其後更因
    甲 ○經警授意，向被告聯絡購買愷他命後，由被告攜帶販入
    之愷他命19包赴約，顯然被告原非毫無販賣愷他命之念，其
    起意賣出毒品，非因甲 ○配合警察誘捕被告所致，與所謂之
    「陷害教唆」即有區別。而基於該誘捕所扣得之第三級毒品
    愷他命19包，應有證據能力。
二、被告以外之人於審判外之言詞或書面陳述，除法律有規定者
    外，不得作為證據，刑事訴訟法第159條第1項固定有明文；
    惟被告以外之人於審判外之陳述，雖不符同法第159條之1至
    第159之4之規定，而經當事人於審判程序同意作為證據，法
    院審酌該言詞陳述或書面陳述作成時之情況，認為適當者，
    亦得為證據。又當事人、代理人或辯護人於法院調查證據時
    ，知有第159條第1項不得為證據之情形，而未於言詞辯論終
    結前聲明異議者，視為有前項之同意，同法第159 條之5第1
    、2項亦定有明文。被告及其辯護人就證人甲○、王德陽、郭
    律廷、廖芳霆等於偵查中陳述之證據能力，於準備程序中未
    予爭執，本院於審理時提示證人甲 ○、王德陽、郭律廷、廖
    芳霆等於偵查中陳述內容並告以要旨，且經公訴人、本案被
    告及其辯護人表示意見，當事人已知上述陳述乃審判外陳述
    ，均未於言詞辯論終結前對該等記載審判外陳述筆錄之證據
    資格有何異議，依據首開規定，應視為被告已有將上開證人
    偵查中陳述作為證據之同意，本院審酌上開證人審判外陳述
    作成時之情況，並無不能自由陳述之情形，亦未見有何違法
    取證或其他瑕疵，且與待證事實具有關聯性，認為以之作為
    證據應屬適當，而得作為證據。
三、現行刑事訴訟法關於「鑑定」之規定，除選任自然人充當鑑
    定人外，另設有囑託機關鑑定制度。依同法第198條、第208
    條之規定，不論鑑定人或鑑定機關、團體，固均應由法院、
    審判長、受命法官或檢察官視具體個案之需要而為選任、囑
    託，並依第206 條之規定，提出言詞或書面報告，始符合同
    法第159條第1項所定得作為證據之「法律有規定」之情形。
    否則所為之鑑定，仍屬傳聞證據。然於司法警察機關調查中
    之案件，為因應實務上，或因量大、或有急迫之現實需求，
    併例行性當然有鑑定之必要者，例如毒品之種類與成分、尿
    液之毒品反應，或者槍、彈有無殺傷力等鑑定，基於檢察一
    體原則，得由該管檢察長對於轄區內之案件，以事前概括選
    任鑑定人或囑託鑑定機關、團體之方式，俾便轄區內之司法
    警察官、司法警察對於調查中之此類案件，得即時送請先前
    已選任之鑑定人或囑託之鑑定機關、團體實施鑑定，以求時
    效（法務部92年9月1日法檢字第0920035083號函參照，刊載
    於法務部公報第312 期）。此種由檢察機關概括選任鑑定人
    或概括囑託鑑定機關、團體，再轉知司法警察官、司法警察
    於調查犯罪時參考辦理之作為，法無明文禁止，係為因應現
    行刑事訴訟法增訂傳聞法則及其例外規定之實務運作而為。
    則經由司法警察官、司法警察依檢察官所概括選任之鑑定人
    或囑託鑑定機關、團體所為之鑑定結果，與檢察官選任或囑
    託為鑑定者，性質上並無差異，同具有證據能力。本件扣案
    毒品，經查獲之桃園縣政府警察局桃園分局依上開規定送請
    憲兵司令部刑事鑑識中心鑑驗，所為之書面鑑定報告即憲兵
    司令部刑事鑑識中心98年11月23日憲直刑鑑字第0980002054
    號鑑定書，即屬上開「法律規定」得為證據者，而有證據能
    力。
貳、實體方面：
一、訊之被告乙○○固不諱曾在桃園市之「I DO頂級汽車旅館」
    以1,000 元價格，販賣愷他命3包給甲○；惟矢口否認其後尚
    有何賣出毒品予甲○之情，辯稱：伊係接獲甲○央求借款之電
    話，方於98年9月25日凌晨至武陵中學前等候甲○云云。惟查
    ：上開事實，業據被告於警詢、偵查及原審坦承不諱（見98
    年度偵字第20833 號卷第13頁至第17頁、第18頁至第19頁、
    第34頁至第35頁、原審卷第65頁、第67頁背面），核與證人
    即警員王德陽、郭律廷、廖芳霆及證人甲 ○於偵查中之結證
    相符（見98年度偵字第20833 號卷第56頁至第57頁、第68頁
    至第70頁），且有第三級毒品愷他命19包扣案可資佐證。扣
    案之第三級毒品愷他命19包經鑑驗結果，每包含袋毛重均為
    0.7 公克，共重13.3公克，驗餘淨重8.6423公克，有桃園縣
    政府警察局桃園分局扣押物品目錄表及憲兵司令部刑事鑑識
    中心98年11月23日憲直刑鑑字第0980002054號鑑定書存卷可
    稽（見98年度偵字第20833 號卷第23頁、第63-1頁）。足徵
    其自白與事實相符，堪予信實；其嗣後恣意翻異前詞，辯稱
    ：98年9月25日凌晨係遭甲○以借錢為名而誘出云云，已難遽
    信；況且其與甲○間既非至親，亦非至交，豈有應甲○之電召
    即於深夜凌晨外出貸放金錢之理？抑且果為出借金錢而外出
    ，何需攜帶多達19包之愷他命隨行？所辯誕罔不經，無以置
    信。
二、被告於本院尚以購入之毒品係供自己施用云云為辯；惟毒品
    係政府列管之違禁物品，查緝甚嚴，價格不菲，如非豪闊之
    屬，或有豐厚穩固之收入，衣食無虞者，罕有僅為自己吸食
    所需，即一次大量購入毒品者，蓋此舉不唯將排擠日常支用
    ，非其資力所能負荷，亦徒增保存、藏置毒品、躲避查緝之
    困難度。然而本件被告於行為時，年僅20歲、高中肄業（見
    警詢筆錄人別欄查註），且於警詢中供承伊租屋在外，生活
    開銷負擔不過來（見98年度偵字第20833 號卷第11頁），足
    見其收入不豐，並無餘裕，若其無何營利意圖，僅為滿足自
    己零星施用毒品之需求，一次購入毒品之數量，必受資力有
    限、須量入為出之約制，以足敷當次或近日所需者為限；一
    次購入大量毒品之可能性甚為微渺。詎其竟向真實姓名年籍
    不詳、綽號「小黑」之男子以7,000 元之價格購入愷他命40
    包，殊屬違常；矧其於警詢中已供認伊向「小黑」之男子取
    得之愷他命，部分供自己吸食，其餘則用於販賣（見98年度
    偵字第20833 號卷第10頁），其基於營利之意圖販入愷他命
    40包之情，甚為顯然。又證人甲 ○自被告處獲取愷他命，須
    支付金錢作為對價，非無償取得，苟被告無何營利意圖，何
    來甘冒繫獄之風險而有藉出讓愷他命以換取金錢之舉？且其
    以7,000元之價格購入愷他命40包，每包均價為175元；然其
    賣出愷他命3包予甲○，索價1,000元，每包均價逾333元，獲
    利近一倍，其間賤買貴賣之情甚明。總括前述，被告購入愷
    他命40包，及賣出愷他命予甲 ○，均基於營利之意圖而為，
    實灼然可見。
三、綜上，被告乙○○所辯，無非避就卸責之詞，不足採信，本
    案事證明確，被告犯行堪予認定，應依法論科。
四、被告行為後，98年5 月20日經總統華總一義字第0980012514
    1號令修正公布之毒品危害防制條例第4、11、11-1、17、20
    、25條條文，已於公布後6 個月即98年11月20日施行（參98
    年6月8日法務部法檢字第0980802279號函依同條例第36條規
    定，修正條文自公佈後6 個月施行）。按行為後法律有變更
    者，適用行為時之法律，但行為後之法律有利於行為人者，
    適用最有利於行為人之法律，刑法第2條第1項定有明文。修
    正後毒品危害防制條例第4條規定：「製造、運輸、販賣第
    一級毒品者，處死刑或無期徒刑；處無期徒刑者，得併科新
    臺幣2千萬元以下罰金。製造、運輸、販賣第二級毒品者，
    處無期徒刑或7年以上有期徒刑，得併科新臺幣1千萬元以下
    罰金。製造、運輸、販賣第三級毒品者，處5 年以上有期徒
    刑，得併科新臺幣7 百萬元以下罰金。製造、運輸、販賣第
    四級毒品者，處3 年以上10年以下有期徒刑，得併科新臺幣
    3 百萬元以下罰金。製造、運輸、販賣專供製造或施用毒品
    之器具者，處1年以上7年以下有期徒刑，得併科新臺幣1 百
    萬元以下罰金。前5項之未遂犯罰之。」而修正前同條例第4
    條規定：「製造、運輸、販賣第一級毒品者，處死刑或無期
    徒刑；處無期徒刑者，得併科新臺幣1 千萬元以下罰金。製
    造、運輸、販賣第二級毒品者，處無期徒刑或7 年以上有期
    徒刑，得併科新臺幣7 百萬元以下罰金。製造、運輸、販賣
    第三級毒品者，處5年以上有期徒刑，得併科新臺幣5百萬元
    以下罰金。製造、運輸、販賣第四級毒品者，處3 年以上10
    年以下有期徒刑，得併科新臺幣3 百萬元以下罰金。製造、
    運輸、販賣專供製造或施用毒品之器具者，處1年以上7年以
    下有期徒刑，得併科新臺幣1百萬元以下罰金。前5項之未遂
    犯罰之。」修正後毒品危害防治條例第4 條關於併科罰金之
    規定部分其罰金數額有所提高，固屬不利被告；惟修正後毒
    品危害防治條例第17條，除保留修正前「犯第4條至第8條、
    第10條或第11條之罪，供出毒品來源，因而查獲其他正犯或
    共犯者，減輕或免除其刑。」之規定外，尚增訂第2 項，規
    定「犯第4條至第8條之罪於偵查及審判中均自白者，減輕其
    刑。」綜合比較新舊法結果，以修正後規定有利於被告，依
    刑法第2條第1項規定，應整體適用修正後規定。
五、按愷他命為毒品危害防制條例第2 條第2項第3款所稱之第三
    級毒品，依法不得販賣。核被告乙○○所為，係犯毒品危害
    防制條例第4條第3項販賣第三級毒品罪及同法第4條第6項、
    第3 項販賣第三級毒品未遂罪。被告販入愷他命40包後復行
    賣出予甲○3小包，係首次賣出，其販入賣出乃二個舉動之接
    續實行，祇成立一販賣第三級毒品（既遂）罪。被告販賣第
    三級毒品未遂之行為，所生危害較既遂犯為輕，是依刑法第
    25條第2 項後段規定，按既遂犯之刑減輕之。被告於偵查及
    原審中均自白（販賣第三級毒品既遂部分於本院亦自白），
    應依毒品危害防制條例第17條第2 項規定減輕其刑（販賣第
    三級毒品未遂部分遞減之）。被告所犯上開兩罪間，犯意各
    別，行為互殊，應分論併罰。
六、原審以被告犯罪事證明確，予以論罪科刑，固非無見。第查
    ：販賣毒品之所謂販賣行為，係行為人基於營利之目的，
    而販入或賣出毒品而言。營利意圖為販賣毒品之必要構成要
    件，應於判決事實欄記載，並於理由欄敘明其依憑之證據及
    心證之理由（最高法院93年度台上字第1651號判決參照）。
    原判決認定被告有販賣第三級毒品既遂及販賣第三級毒品未
    遂等犯行，惟未於判決事實欄記載其上開犯行基於營利之意
    圖而為，於理由欄內尤無一語敘及認定被告具營利意圖所依
    憑之證據及得心證之理由，顯有未合。販賣毒品罪，並不
    以販入後復行賣出為構成要件，只要以營利之目的，將毒品
    購入或賣出，有一於此，其犯罪即屬完成，惟如販入後復行
    賣出一次，亦僅成立一販賣罪，並非認有二次之犯罪行為（
    最高法院96年度台上字第416 號判決參照）。原判決認定被
    告基於販賣第三級毒品之犯意，先向綽號「小黑」之男子以
    7,000元之價格購入愷他命40小包，再於98年9月中旬，以愷
    他命3包、總計1,000元之價格，在桃園市○○路299號之「I
    DO頂級汽車旅館」販售予甲○1次。然而就被告向綽號「小黑
    」之男子購入愷他命40小包之行為是否構成犯罪，應與其他
    罪名間為如何之處斷，於理由欄內竟恝置不論，非無理由不
    備之違誤。98年5月20日經總統華總一義字第09800125141
    號令修正公布之毒品危害防制條例第4 、11、11-1、17、20
    、25條條文，已於公布後6 個月即98年11月20日施行。被告
    行為後法律既有變更，即應依刑法第2條第1項規定，為「從
    舊從輕」之比較。原判決未比較新舊法，即逕適用新法，自
    有判決不適用法則之違法。毒品危害防制條例第19條第 1
    項規定，犯販賣、運輸毒品罪者，其犯罪所得之財物，均沒
    收之，係採義務沒收主義。原判決既認定被告於98年9 月中
    旬，以愷他命3包、總計1,000元之價格，在桃園市○○路29
    9 號之「I DO頂級汽車旅館」販售予甲○1次，卻未就被告此
    一犯罪所得加以沒收，同有判決不適用法則之違法。
七、被告上訴意旨略以：伊於98年9月25日凌晨，係接獲甲○電話
    ，她說要向伊借錢，她說她人在武陵中學，所以伊過去與她
    會合，原判決誤認係犯販賣第三級毒品未遂罪云云。惟查：
    關於被告與甲○於98年9月25日凌晨，相約在武陵中學會面之
    緣由，被告於警詢中供稱：伊於98年9月25日1時許，與小依
    之女子（即甲○）約在桃園市○○路889號武陵高中前要交易
    ，正準備要等該女子前來買愷他命，但是還沒有交易成功，
    即被查獲等語（見98年度偵字第20833號卷第9頁）。於偵查
    中亦供認被查獲該次，還沒有賣出就被抓了等語（見98年度
    偵字第20833 號卷第35頁）。於原審復供明在被查獲時，小
    依也是要跟伊買毒品，但是警察要她這樣做的等語（見原審
    卷第65頁），與證人即查獲被告之警員郭律延於偵查中結證
    所述核無不合（見98年度偵字第20833 號卷第68頁），且有
    當場查獲扣案之愷他命19包可佐，足徵與事實相符。其翻異
    前詞，以借錢之說置辯，提起上訴，指摘原判決不當，為無
    理由。檢察官上訴意旨略以：被告翻異其詞，提起上訴，否
    認犯行，毫無悔意，並謂其自白不實，難認犯後態度為佳，
    認應處各罪有期徒刑7年，定應執行刑8年等語。然量刑係法
    院就繫屬個案犯罪之整體評價，為事實審法院得依職權自由
    裁量之事項。量刑判斷當否之準據，應就判決之整體觀察為
    綜合考量，不可摭拾其中片段，遽予評斷。原審就其刑之裁
    量，已審酌被告並無犯罪紀錄，素行尚稱良好，其於本案犯
    罪時年紀尚輕，思慮欠周，法治觀念淡薄而將愷他命販賣予
    他人施用，戕害他人身心健康，惟念其所販賣之重量及所得
    非多，併其犯罪之動機、目的、手段、生活狀況與智識程度
    等一切情狀，業以行為人之行為罪責為基礎，並斟酌刑法第
    57條各款所列情狀，在法定刑度內，酌量科刑，無何偏執一
    端，致明顯失出失入情形，即未可遽以其行使上訴之權利，
    資為原審量刑失當之論據。從而本件被告及檢察官之上訴，
    均難謂有理由；惟原判決既有上開無可維持之瑕疵可指，仍
    應由本院撤銷改判。
八、爰審酌被告乙○○正值青壯，竟無視法令禁制，恣意販賣愷
    他命供人施用，以牟私利，助長毒品散布流通，危害社會治
    安及戕害他人健康，應予非難，兼衡其具高中肄業之智識程
    度、家庭經濟狀況小康（均見警詢筆錄人別欄註記）、所用
    手段、販賣毒品之數量、所生危害，以及犯罪後態度等一切
    情狀，量處各罪如主文第二項所示之刑，並定其應執行之刑
    ，資為懲儆。
九、依毒品危害防制條例第18條第1 項前段規定，應予沒收銷燬
    之毒品，以經查獲之第一、二級毒品為限。又毒品依其成癮
    性、濫用性及對社會危害性，共分為四級，上開條例並就製
    造、運輸、販賣、意圖販賣而持有、以非法方法使人施用、
    引誘他人施用及轉讓不同等級之毒品等行為，分別定其處罰
    。鑑於第三、四級毒品均係管制藥品，特於同條例第11條之
    1明定無正當理由，不得擅自持有；第18條第1項後段復規定
    查獲之第三、四級毒品，無正當理由而擅自持有者，沒入銷
    燬之。從而，依同條例第18條第1 項後段應沒入銷燬之毒品
    ，專指查獲施用或持有之第三、四級毒品而言；倘係查獲製
    造、運輸、販賣、意圖販賣而持有、以非法方法使人施用、
    引誘他人施用或轉讓第三、四級毒品，既屬同條例相關法條
    明文規定處罰之犯罪行為，即非該條項應依行政程序沒入銷
    燬之範圍。又同條例第19條第1項所定「供犯罪所用或因犯
    罪所得之物」，係指犯第4條至第9條、第12條、第13條或第
    14條第1項、第2項之罪所用或所得之物，不包括毒品本身在
    內，是尚不得援用此項規定為第三、四級毒品之沒收依據。
    再同條例對於查獲之製造、運輸、販賣、意圖販賣而持有、
    以非法方法使人施用、引誘他人施用及轉讓第三、四級毒品
    之沒收，並無特別規定，如其行為已構成犯罪，則該毒品即
    屬不受法律保護之違禁物，應回歸刑法之適用，依刑法第38
    條第1項第1款之規定沒收之，始為適法。扣案之愷他命19包
    （每包含袋毛重均為0.7公克，共重13.3公克，驗餘淨重8.6
    423 公克）屬違禁物，其盛裝上開毒品之塑膠袋，以現今所
    採行之鑑驗方式，包裝袋仍會殘留微量毒品而無法將之完全
    析離（此有法務部調查局調科壹字第0936239655號函可參）
    應概認屬毒品之部分。上開愷他命係與98年9月中旬售予甲○
    之愷他命同批購入者，亦據被告於本院陳明（見本院99年 7
    月27日準備程序筆錄），足見其為本件販賣第三級毒品既遂
    罪行賣出用餘之毒品，亦為預備供販賣第三級毒品未遂罪行
    所用之毒品，應附隨於上開各罪名主刑之宣告，依刑法第38
    條第1項第1款規定，併予宣告沒收。被告販賣毒品既遂行為
    所得之現金1,000 元，雖未扣案，仍應依毒品危害防制條例
    第19條第1 項規定，附隨販賣毒品既遂罪刑項下諭知沒收，
    如全部或一部不能沒收時，以其財產抵償之。至被告所用00
    00000000、0000000000行動電話二只及其門號，分屬張宛怡
    、陳怡君所有，並由被告向渠等所借用，業據被告於本院供
    明（見本院99年8 月19日審判筆錄），核與卷內遠傳電信公
    司及和信電訊電信公司持機人查詢資料相符（見98年度偵字
    第20833 號卷第86頁、第88頁），足證上開二門號之行動電
    話非被告所有，又非違禁物，即不能於本案宣告沒收，附此
    敘明。
據上論結，應依刑事訴訟法第369條第1項前段、第364條、第299
條第1項前段，毒品危害防制條例第4條第3項、第6項、第17條第
2 項、第19條第1項，刑法第2條第1項、第11條前段、第25條第2
項、第38條第1項第1款、第51條第5款，判決如主文。
本案經檢察官陳傳宗到庭執行職務。
中    華    民    國    99    年    9     月    30    日
                     刑事第十二庭  審判長法  官  蔡永昌
                                         法  官  蔡國在
                                         法  官  蔡新毅
以上正本證明與原本無異。
如不服本判決，應於收受送達後10日內向本院提出上訴書狀，其
未敘述上訴之理由者並得於提起上訴後10日內向本院補提理由書
（均須按他造當事人之人數附繕本）「切勿逕送上級法院」。
                                         書記官  賴立旻
中    華    民    國    99    年    10    月    4     日
※附錄本案論罪科刑法條：
毒品危害防制條例第4 條製造、運輸、販賣第一級毒品者，處死
刑或無期徒刑；處無期徒刑者，得併科新臺幣2 千萬元以下罰金
。
製造、運輸、販賣第二級毒品者，處無期徒刑或7 年以上有期徒
刑，得併科新臺幣1 千萬元以下罰金。
製造、運輸、販賣第三級毒品者，處5 年以上有期徒刑，得併科
新臺幣7 百萬元以下罰金。
製造、運輸、販賣第四級毒品者，處3 年以上10年以下有期徒刑
，得併科新臺幣3 百萬元以下罰金。
製造、運輸、販賣專供製造或施用毒品之器具者，處1 年以上7
年以下有期徒刑，得併科新臺幣1 百萬元以下罰金。
前五項之未遂犯罰之。

司法院資訊處製作；財團法人民間司法改革基金會備份。
